【裁判字號】    99,上訴,1809
【裁判日期】    990528
【裁判案由】    毒品危害防制條例
【裁判全文】
臺灣高等法院刑事判決                99年度上訴字第1809號
上  訴  人
即  被  告  甲○○
上列上訴人因違反毒品危害防制條例案件，不服臺灣士林地方法
院99年度審訴字第156號，中華民國99年3月31日第一審判決（起
訴案號：臺灣士林地方法院檢察署99年度毒偵字第78號），提起
上訴，本院判決如下：
    主  文
上訴駁回。
    事  實
本審認定之事實與第一審判決書所記載之事實相同，茲引用之。
    理  由
一、按依刑事訴訟法第350條、第361條、第362條、第367條規定
    ，不服地方法院之第一審判決而上訴者，須提出上訴書狀，
    並應敘述具體理由，為上訴必備之程式；其所提出之書狀未
    敘述上訴理由，或僅曾以言詞陳述上訴理由者，均應於上訴
    期間屆滿後20日內補提理由書於第一審法院。第一審法院經
    形式審查，認逾期未補提上訴理由者，應定期間先命補正；
    逾期未補正者，為上訴不合法律上之程式，應以裁定駁回。
    倘已提出上訴理由，但所提非屬具體理由者，則由第二審法
    院以上訴不合法律上之程式，判決駁回。而所謂具體理由，
    必係依據卷內既有訴訟資料或提出新事證，指摘或表明第一
    審判決有何採證認事、用法或量刑等足以影響判決本旨之不
    當或違法，而構成應予撤銷之具體事由，始克當之（例如：
    依憑證據法則具體指出所採證據何以不具證據能力，或依憑
    卷證資料，明確指出所為證據證明力之判斷如何違背經驗、
    論理法則）；倘僅泛言原判決認定事實錯誤、違背法令、量
    刑失之過重或輕縱，而未依上揭意旨指出具體事由，或形式
    上雖已指出具體事由，然該事由縱使屬實，亦不足以認為原
    判決有何不當或違法者（例如：對不具有調查必要性之證據
    ，法院未依聲請調查亦未說明理由，或援用證據不當，但除
    去該證據仍應為同一事實之認定），皆難謂係具體理由，俾
    與第二審上訴制度旨在請求第二審法院撤銷、變更第一審不
    當或違法之判決，以實現個案救濟之立法目的相契合，並節
    制濫行上訴（最高法院97年度台上字第892 號、97年度台上
    字第1402號、98年度台上字第2133號、98年度台上字第2158
    號、98年度台上字第2189號、98年度台上字第2204號等判決
    意旨參照）。又原審法院對上訴書狀有無記載理由，為形式
    上之審查，認有欠缺，且未據上訴人自行補正者，固應定期
    間先命補正。然上訴理由是否具體，依96年7月4日刑事訴訟
    法第361 條修正理由三之說明，屬第二審法院審查範圍，不
    在命補正之列。
二、原審判決上訴人即被告甲○○犯施用第一級毒品罪（累犯）
    ，處有期徒刑八月，及施用第二級毒品罪（累犯），處有期
    徒刑五月，並定應執行有期徒刑十月。被告上訴意旨略以：
    上訴人已在檢察署及一審法院坦承自白吸食，上訴人已有懺
    悔之心，盼重新量刑云云。
三、經查，原審判決依憑被告自白、臺灣尖端先進生技醫藥股份
    有限公司濫用藥物檢驗報告、臺北市政府警察局鑑驗通知書
    、交通部民用航空局航空醫務中心鑑定書，及扣案第一級毒
    品海洛因1包、第二級毒品甲基安非他命1包等證據，認定上
    訴人有施用第一級毒品海洛因及第二級毒品甲基安非他命之
    犯行，已詳敘所憑證據與認定之理由，從形式上觀察並無任
    何憑空推論之情事，所為論斷，亦與經驗法則、論理法則，
    均屬無違。而刑之量定，為求個案裁判之妥當性，法律賦予
    法院裁量之權。量刑輕重，屬為裁判之法院得依職權自由裁
    量之事項，苟其量刑已以行為人之責任為基礎，並斟酌刑法
    第57條各款所列情狀，在法定刑度內，酌量科刑，如無偏執
    一端，致明顯失出失入情形，上級審法院即不得單就量刑部
    分遽指為不當或違法。原判決關於科刑之部分，已說明被告
    於受有期徒刑執行完畢5年之內再犯有期徒刑以上之施用第
    一級毒品罪，為累犯，應依刑法第47條第1項之規定加重其
    刑，並已依刑法第57條各款所列情狀，審酌被告前因施用毒
    品案件，經法院裁定觀察勒戒及判決處刑之程序，甫於98年
    3月2日因徒刑執行完畢出監，復因工作關係，再犯施用毒品
    之犯行，認其戒除毒癮之意志不堅，惟其於犯後尚知坦承犯
    行，及其施用毒品僅戕害己身之健康，尚未對社會造成實質
    危害，暨其品性、生活狀況、智識程度等一切情狀，而為量
    刑之準據，經核並無量刑輕重相差懸殊等裁量權濫用之情形
    。上訴人所執上訴理由，純係對原判決就刑之量定已詳予說
    明審酌之事項，漫為爭執，其顯非依據卷內訴訟資料，具體
    指摘判決於認定事實、適用法律或量刑等項有何不當或違法
    之處，揆諸前開說明，其上訴為不合法律上之程式，應予駁
    回，並不經言詞辯論為之。
據上論斷，應依刑事訴訟法第367條前段、第372條、第373條，
判決如主文。
中    華    民    國    99    年    5     月    28    日
                  刑事第二十三庭審判長法  官  許宗和
                                      法  官  沈君玲
                                      法  官  林海祥
以上正本證明與原本無異。
施用第一級毒品部分如不服本判決，應於收受送達後10日內向本
院提出上訴書狀，其未敘述上訴之理由者並得於提起上訴後10日
內向本院補提理由書（均須按他造當事人之人數附繕本）「切勿
逕送上級法院」。
施用第二級毒品部分不得上訴。
                                      書記官  林淑貞
中    華    民    國    99    年    5     月    31    日

司法院資訊處製作；財團法人民間司法改革基金會備份。
